臺灣雲林地方法院民事判決
110年度六簡字第9號
原      告  台新國際商業銀行股份有限公司

法定代理人  尚瑞強  
訴訟代理人  王裕程  


被      告  徐士傑(即徐國書之繼承人)


            徐士昕(即徐國書之繼承人)


上列當事人間清償債務事件，於中華民國110年1月28日言詞辯論
終結，本院判決如下：
    主  文
被告應於繼承被繼承人徐國書之遺產範圍內向原告連帶給付新台
296,012元，及自民國94年12月18日起至民國104年8月31日止，
按年息百分之20計算之利息，另自民國104年9月1日起至清償日
止，按年息百分之15計算之利息。
被告應於繼承被繼承人徐國書之遺產範圍內向原告連帶給付新台
幣64,350元，及其中新台幣17,194元自民國109年10月13日起至
清償日止，按年息百分之15計算之利息。
訴訟費用新台幣3,970元由被告於繼承被繼承人徐國書之遺產範
圍內連帶負擔。 
本判決得假執行。但被告如為原告預供擔保新台幣360,362元得
免為假執行。
    事  實  及  理  由
一、原告起訴主張：
  ㈠訴外人即被繼承人徐國書於民國91年7月10日起陸續向原告辦
    理如債務人債務明細表「債務名稱」欄位所載各產品，有關
    借款期限、使用、繳息方式及利息、違約金之計算等約定，
    均載於各相關往來契約。詎料債務人徐國書未依約繳納債務
    之本息共508,774元，迭經原告催索債務人徐國書均未置理
    ，依約定債務人就該債務已喪失期限利益，視為全部到期，
    而債務人徐國書已於108年2月25日死亡，被告等未於法定期
    限內向雲林地方法院聲請限定繼承或拋棄繼承，爰依民法繼
    承篇相關規定，被告等即繼承人就其繼承被繼承人之遺產範
    圍內，連帶償還被繼承人之債務。
  ㈡爰提起本件訴訟，並聲明如主文第1項、第2項所示。
二、被告之陳述：
  ㈠按民法第1156條第1項之規定：繼承人於知悉其得繼承之時起
    3月內開具遺產清冊陳報法院。被告等已於108年6月17日陳
    報被繼承人徐國書之遺產清冊，經鈞院108年7月1日裁定確
    定，有鈞院108年度司繼字第264號裁定證明書可稽。
　㈡被繼承人並無任何之遺產：依據財政部中區國稅局所提供有
    關被繼承人107年度綜合所得稅各類所得資料清單及遺產稅
    財產參考清單所示，被繼承人徐國書顯無任何遺產可供被告
    等繼承。
　㈢民法第1153條第1項規定：繼承人對於被繼承人之債務，以因
    繼承所得遺產為限，負連帶責任。綜上所述，被繼承人徐國
    書既無任何遺產可供被告等繼承，被告等當無須為被繼承人
    徐國書之債務負連帶責任。
　㈣聲明：原告之訴駁回；訴訟費用由原告負擔；如受不利之判
    決，願供擔保請准宣告為假執行。
三、法院之判斷：
  ㈠原告主張之事實，業據提出信用卡申請書、約定條款、帳務
    查詢明細、除戶戶籍謄本、繼承人戶籍謄本、繼承系統表、
    本院家事庭108年度司繼字第624號陳報遺產清冊公示催告等
    為證，堪信為真實。
  ㈡被告雖以上詞為辯，並提出遺產稅財產參考清單、本院確定
    證明書為證，惟民法第1153條第1項規定：繼承人對於被繼
    承人之債務，以因繼承所得遺產為限，負連帶責任。被告等
    既於法定期限內陳報遺產清冊，則依上開法條規定意旨，被
    告等仍應於繼承所得遺產範圍內，負連帶責任，而無須就繼
    承人自己之固有財產負連帶清償責任，是被告主張完全無須
    就被繼承人徐國書之債務負連帶責任，應有誤解。
  ㈢從而，原告本於信用卡契約、繼承之法律關係，請求被告等
    於繼承被繼承人之遺產範圍內向原告連帶給如主文所示之本
    金、利息，即屬有理由，應予准許。
  ㈣被告全部敗訴，全部之訴訟費用3,970元，應由被告等繼承被
    繼承人徐國書之遺產範圍內負連帶責任。又本件為民事訴訟
    法第427條第1項之簡易訴訟，法院所為被告敗訴之判決，爰
    依職權宣告假執行。被告陳明願供擔保，請求宣告免於假執
    行，亦屬有理由，爰命供擔保金額如主文所示。
四、訴訟費用法條：民事訴訟法第78條。
中　　華　　民　　國　　110 　年　　2 　　月　　4 　　日
                       斗六簡易庭
                                  法  官　陳定國
以上正本證明與原本無異。
如不服本判決，應於送達後20日內，向本院斗六簡易庭提出上訴
狀並表明上訴理由，如於本判決宣示後送達前提起上訴者，應於
判決送達後20日內補提上訴理由書（須按他造人數附繕本）。
中　　華　　民　　國　　110 　年　　2 　　月　　4 　　日
                                  書記官  黃鷹平